臺灣高雄地方法院刑事判決　　　　　　 100年度訴字第1214號
公　訴　人　臺灣高雄地方法院檢察署檢察官
被　　　告　林尚德
指定辯護人　本院公設辯護人陳信凱
上列被告因違反槍砲彈藥刀械管制條例等案件，經檢察官提起公
訴（100 年度偵字第5569號、100 年度偵字第5821號），本院判
決如下：
    主  文
林尚德犯非法持有可發射子彈具有殺傷力之槍枝罪，處有期徒刑
肆年，併科罰金新臺幣拾萬元，罰金如易服勞役，以新臺幣壹仟
元折算壹日；扣案之改造手槍壹枝（含彈匣貳個，槍枝管制編號
：0000000000號）沒收。又犯恐嚇危害安全罪，處有
期徒刑捌月，扣案之改造手槍壹枝（含彈匣貳個，槍枝管制編號
：0000000000號）沒收。應執行有期徒刑肆年陸月，
併科罰金新臺幣拾萬元，罰金如易服勞役，以新臺幣壹仟元折算
壹日；扣案之改造手槍壹枝（含彈匣貳個，槍枝管制編號：00
00000000號）沒收。
    事  實
一、林尚德明知可發射子彈具有殺傷力之改造手槍及具殺傷力之
    子彈，為槍砲彈藥刀械管制條例列管之管制槍彈，非經主管
    機關許可，不得持有，竟基於持有上開管制槍彈之犯意，於
    民國99年9 月中旬某日，在其位於高雄市○○○路租屋處，
    非法持有真實姓名年籍不詳、綽號「文賢」之成年男子所遺
    留之可發射子彈具殺傷力之仿BERETTA 廠M9型半自動手槍製
    造，換裝土造金屬槍管而成之改造手槍1 枝（含彈匣2 個，
    槍枝管制編號為0000000000號），具殺傷力之制式子彈3 顆
    與不具殺傷力之非制式子彈2 顆，共5 顆。嗣於100 年1 月
    23日凌晨2 時23分許，林尚德因前向位在高雄市鼓山區○○
    ○路1526號「千達遊藝場」之店員抱怨檯子有問題，要老闆
    出面解決，未獲正面回應，即持前開槍彈，進入該遊藝場，
    基於恐嚇危害安全之犯意，先往店內機檯開了1 槍，復以槍
    枝指著店員孫偕文頭部，恫稱：「是你要出來處理事情是不
    是，你相不相信這樣下去我會讓你頭部開花」等語，嗣店員
    吳雅惠見狀挺身出面解釋，再對吳雅惠叫囂：「叫你們老闆
    出面處理，我前科累累，若是你們不叫老闆出面沒關係，反
    正一命配一命」等語，並又持槍朝機檯及天花板等處開了2
    槍（毀損部分未據告訴），以加害生命之事，恐嚇孫偕文、
    吳雅惠，致生危害於安全，旋逃逸躲藏。經警到場勘察採證
    ，於天花板、機檯等處發現子彈彈著點2 處，擊發後之制式
    子彈彈殼2 顆( 口徑9mm)及彈頭1 顆，並經孫偕文、吳雅惠
    、黃啟瑞照片指證，知悉犯罪人為林尚德。後於100 年2 月
    9 日11時許，警方接獲情報，前往高雄市○○區○○里○○
    路81巷24號「聖龍宮」查緝，經林尚德同意搜索，當場扣得
    上開改造手槍1  枝、彈匣2 個與不具殺傷力之非制式子彈2
    顆。
二、案經高雄市政府警察局六龜分局、高雄市政府警察局鼓山分
    局報告臺灣高雄地方法院檢察署檢察官偵查起訴。
    理  由
壹、證據能力部分
一、被告林尚德於本院審理時之自白，並非出於強暴、脅迫、利
    誘、詐欺、疲勞訊問、違法羈押或其他不正之方法所得，具
    有任意性，且核與事實相符，依刑事訴訟法第156 條第1 項
    規定自有證據能力。
二、內政部警政署刑事警察局100年2月24日刑鑑字第1000018610
    號鑑定書、內政部警政署刑事警察局100 年3 月4 日刑鑑字
    第1000018597號鑑定書（偵一卷第96-98頁；偵二卷第78-79
    反面頁）係由檢察機關概括授權由司法警察官送鑑定（最高
    法院96年度台上字第2860號判決意旨參照），係依刑事訴訟
    法第206 條、第208 條第1 項所為之鑑定，俱屬刑事訴訟法
    第159 條第1 項所稱「除法律有規定者外」之例外情形，皆
    具有證據能力。
三、按被告以外之人於偵查中向檢察官所為之陳述，除顯有不可
    信之情況者外，得為證據，刑事訴訟法第159 條之1 第2 項
    定有明文。證人孫偕文、吳雅惠、黃啟瑞於偵查中所為陳述
    ，已經依法具結，且無顯不可信之處，從而其等於偵查中所
    為陳述，自得為證據。
四、按被告以外之人於審判外之陳述，雖不符刑事訴訟法第159
    條之1 至之4 之規定，然經當事人於審判程序同意作為證據
    ，法院審酌該言詞陳述或書面陳述作成時之情況，認為適當
    者，亦得為證據，刑事訴訟法第159 條之5 第1 項定有明文
    。本判決後開引用具有傳聞證據性質之證據資料，已經當事
    人於審理期日同意為證據使用（本院審訴卷第49頁），是其
    縱無刑事訴訟法第159 條之1 至第159 條之4 或其他傳聞法
    則例外之情形，亦經本院審酌該證據作成之情況，既無違法
    取得情事，復無證明力明顯過低等情形，以之做為證據適當
    ，應認均有證據能力。
貳、實體部分
一、訊據被告林尚德對於上開持有具殺傷力之槍、彈乙節於本院
    審理時供認不諱，復經證人孫偕文、吳雅惠、黃啟瑞於警詢
    及偵查中證述綦詳，並有千達遊藝場監視錄影畫面翻拍照片
    、高雄市政府警察局鼓山分局現場勘查報告暨所附高雄市鼓
    山區○○○路1526號千達遊藝場平面圖及現場照片、內政部
    警政署刑事警察局100 年3 月7 日刑鑑字第1000029651號函
    、高雄地方法院檢察署100 年3 月11日履勘筆錄暨附件：千
    達遊藝場平面位置圖、高雄市政府警察局鼓山分局扣押物品
    清單、高雄市政府警察局六龜分局100 年2 月9 日搜索扣押
    筆錄、扣押物品目錄表、扣押物品照片、六龜分局高中派出
    所100 年2 月9 日職務報告在卷可稽（偵一卷第18-25、81-
    85、32-38 、78、79-80 、95頁；偵二卷第15-18 、26-27
    、28頁），而扣案槍枝、彈殼、彈頭經送內政部警政署刑事
    警察局鑑定，認扣案槍枝係改造手槍，由仿BERETTA 廠M9型
    半自動手槍製造，換裝土造金屬槍管而成，擊發功能正常，
    可供擊發適用子彈使用，認具殺傷力；送鑑子彈2 顆，認均
    係非制式子彈，由金屬彈殼組合直徑9.2 土0.5mm 金屬彈頭
    而成，採樣1 顆試射，無法擊發，認不具殺傷力等情，有內
    政部警政署刑事警察局100 年3 月4 日刑鑑字第1000018597
    號鑑定書在卷可稽（偵二卷第78-79 反面頁），則扣案槍枝
    具有殺傷力乙節，自堪認定。另扣案之彈殼2 顆、彈頭1 顆
    經送內政部警政署刑事警察局以檢視法、比對顯微鏡法鑑定
    ，結果：(1 )彈殼1 顆，認係已擊發之口徑9mm （9 ×19
    mm) 制式彈殼；(2) 彈殼1 顆，認係已擊發之口徑9mm （9
    ×19mm) 制式彈殼；(3) 彈頭1 顆，認係已擊發撞擊變形之
    制式銅包衣彈頭，未發現有足資比對之特徵紋痕，無法比對
    乙情，有內政部警政署刑事警察局100 年2 月24日刑鑑字第
    1000018610號鑑定書及照片在卷足憑（偵一卷第96-98 頁）
    ，復參酌現場照片，該子彈擊發後，能於天花板、機檯處留
    下凹洞以觀，前開子彈具有殺傷力乙節，亦堪以認定。是足
    認被告此部分之自白與事實相符，應可採信。
二、被告就恐嚇危害安全罪嫌部分，否認有對孫偕文恫稱：「是
    你要出來處理事情是不是，你相不相信這樣下去我會讓你頭
    部開花」等語及對吳雅惠叫囂：「叫你們老闆出面處理，我
    前科累累，若是你們不叫老闆出面沒關係，反正一命配一命
    」等語，也沒有拿槍指著他們云云。惟查，證人孫偕文於警
    詢中供稱：「當時林尚德進入店內後，我見到有顧客進來就
    上前服務，林尚德見到我過來，就先往店內機檯開了1 槍，
    隨後就以手槍指著我頭部並以台語對我嗆說: 『是你要出來
    處理事情是不是，你相不相信這樣下去我會讓你頭部開花』
    」等語（偵一卷第14反面頁）；另於檢察官偵查中具結證稱
    ：「林尚德朝店內左邊機檯開槍，有打到機檯，機檯有損毀
    ，之後他以為我是要處理他打機檯的事，但我並不清楚他的
    情形如何，他開了一槍之後我雙手舉起，他就拿槍正面對著
    我的頭，並說: 『你相不相信這樣子會開花』」等語（偵二
    卷第67頁）。復經證人吳雅惠於警詢及偵查中證述：「林尚
    德當時先持槍押住孫偕文，說要叫老闆出面，後來又拿槍對
    著我說『我前科累累，若是你們不叫老闆出面沒關係，反正
    一命配一命』，然後他就射擊遊戲台」等語（偵一卷第6反
    面、9 頁；偵二卷第67-68 頁）。另有證人黃啟瑞於警詢及
    偵查中證稱：伊看到一男子持槍朝店內遊戲機台射擊了1 槍
    ，當時店內的另一名員工吳雅惠就叫伊趕快報警等語（偵一
    卷第10-11 頁；偵二卷第68頁）。證人孫偕文、吳雅惠、黃
    啟瑞與被告並無仇恨或金錢糾紛，甘無冒刑法偽證罪之危險
    ，設詞誣陷被告之可能，證人所言應可採信，復有千達遊藝
    場監視錄影畫面翻拍照片顯示被告持槍指向店員乙情可資佐
    證（偵一卷第81-85 頁），是被告所辯並不足採。綜上所述
    ，本案事證明確，被告犯行堪以認定，應依法論科。
三、按未經許可無故持有槍、彈，其持有之繼續，為行為之繼續
    ，亦即一經持有該槍彈，罪即成立，但其完結須繼續至持有
    行為終了時為止（最高法院88年度台上字第761 號判決意旨
    參照）。核被告所為，係犯槍砲彈藥刀械管制條例第8 條第
    4 項之持有槍枝罪、同條例第12條第4 項之持有子彈罪、刑
    法第305 條恐嚇危害安全罪。被告自99年9 月中旬某日起，
    繼續持有上開具殺傷力之槍枝、子彈，持有具殺傷力之子彈
    部分至100 年1 月23日2 時23分許射擊時終止；持有具殺傷
    力之槍枝部分至100 年2 月9 日為警查獲而終止，就持有槍
    、彈部分，各應成立繼續犯而論以單純一罪。又其於密接時
    、地持槍射擊並以前開言詞恐嚇被害人孫偕文、吳雅惠，係
    以一行為侵害2 被害人之法益，應依想像競合犯論處。其所
    犯持有槍枝及持有子彈罪行，係一行為觸犯2 罪名，為想像
    競合犯，應依刑法第55條之規定，從一重之持有槍枝罪處斷
    。至檢察官雖未引用槍砲彈藥刀械管制條例第12條第4 項，
    惟於起訴事實欄載明該犯罪事實，本院自應審理。又被告所
    犯槍砲彈藥刀械管制條例第8 條第4 項持有槍枝罪與刑法第
    305 條恐嚇危害安全罪，犯意各別，行為互殊，應予分論併
    罰。
四、爰審酌被告曾有殺人、殺人未遂、槍砲彈藥刀械管制條例、
    傷害等前科，素行不佳，此有臺灣高等法院被告前案紀錄表
    1 份在卷可稽。未經許可持有具殺傷力之槍彈，持有期間近
    半年，並當眾持之射擊，危害人身安全、社會秩序甚鉅，參
    以恐嚇被害人之內容與手段，藐視公共規範，欠缺守法觀念
    ，惟其於警方盤查身分時，主動供稱持有槍枝乙節，有六龜
    分局高中派出所100 年2 月9 日職務報告在卷可參，其坦承
    犯行之犯後態度，兼衡其犯罪動機、目的、手段、所生損害
    、生活狀況、品行、智識程度等一切情狀，量處如主文所示
    之刑。又審酌其年齡、職業、經濟狀況等節，並諭知罰金如
    易服勞役之折算標準，以資儆懲。
五、扣案之改造手槍1枝（含彈匣2個，槍枝管制編號為00000000
    00號），屬違禁物，亦係被告恐嚇犯行所用之物，除應依刑
    法第38條第1 項第1 款規定沒收，另在被告恐嚇犯行下諭知
    沒收。而扣案子彈2 顆，經採樣1 顆試射，無法擊發，認不
    具殺傷力；扣案之彈殼2 顆、彈頭1 顆，均因擊發而不具殺
    傷力，已失違禁物之性質，均不宣告沒收。
據上論斷，應依刑事訴訟法第299 條第1 項前段、槍砲彈藥刀械
管制條例第8  條第4 項、第12條第4  項，刑法第11條前段、第
305 條、第55條、第42條第3  項、第38條第1  項第1 款、第51
條第5 款，刑法施行法第1 條之1 ，判決如主文。
本案經檢察官謝長夏到庭執行職務
中    華    民    國   100    年    12    月    20    日
            刑事第十六庭  審判長法  官  施柏宏
                                法  官  林柏壽
                                法  官  陳美芳
以上正本證明與原本無異。
如不服本判決應於收受判決後10日內向本院提出上訴書狀，並應
敘述具體理由。其未敘述上訴理由者，應於上訴期間屆滿後20日
內向本院補提理由書(均須按他造當事人之人數附繕本)「切勿逕
送上級法院」。
中    華    民    國   100    年    12    月    20    日
                                書記官  蔡靜雯
附錄本案論罪科刑法條：
槍砲彈藥刀械管制條例第8條
未經許可，製造、販賣或運輸鋼筆槍、瓦斯槍、麻醉槍、獵槍、
空氣槍或第 4 條第 1 項第 1 款所定其他可發射金屬或子彈具
有殺傷力之各式槍砲者，處無期徒刑或 5 年以上有期徒刑，併
科新臺幣 1 千萬元以下罰金。
未經許可，轉讓、出租或出借前項所列槍枝者，處 5 年以上有
期徒刑，併科新臺幣 1 千萬元以下罰金。
意圖供自己或他人犯罪之用，而犯前二項之罪者，處無期徒刑或
7 年以上有期徒刑，併科新臺幣 1 千萬元以下罰金。
未經許可，持有、寄藏或意圖販賣而陳列第 1 項所列槍枝者，
處 3 年以上 10 年以下有期徒刑，併科新臺幣 7 百萬元以下罰
金。
第 1 項至第 3 項之未遂犯罰之。
犯第 1 項、第 2 項或第 4 項有關空氣槍之罪，其情節輕微者
，得減輕其刑。
槍砲彈藥刀械管制條例第12條
未經許可，製造、販賣或運輸子彈者，處 1 年以上 7 年以下有
期徒刑，併科新台幣 500 萬元以下罰金。
未經許可，轉讓、出租或出借子彈者，處 6 月以上 5 年以下有
期徒刑，併科新台幣 300 萬元以下罰金。
意圖供自己或他人犯罪之用，而犯前二項之罪者，處 3 年以上
10 年以下有期徒刑，併科新台幣 700 萬元以下罰金。
未經許可，持有、寄藏或意圖販賣而陳列子彈者，處 5 年以下
有期徒刑，併科新台幣 300 萬元以下罰金。
第 1 項至第 3 項之未遂犯罰之。
刑法第305條
以加害生命、身體、自由、名譽、財產之事，恐嚇他人致生危害
於安全者，處 2 年以下有期徒刑、拘役或 3 百元以下罰金。